【裁判字號】    95,判,52
【裁判日期】    950112
【裁判案由】    商標評定
【裁判全文】
最  高  行  政  法  院  判  決
                                     95年度判字第00052號
上  訴  人  羚登科技實業有限公司
代  表  人  甲○○
訴訟代理人  乙○○律師（兼送達代收人）
            丙○○律師
被 上訴 人  經濟部智慧財產局
代  表  人  丁○○
參  加  人  日商．ＮＴＴ杜可莫股份有限公司
代  表  人  中村維夫
訴訟代理人  黃闡億律師
            林志剛律師
            楊憲祖律師
上列當事人間因商標評定事件，上訴人對於中華民國93年7月22
日臺北高等行政法院92年度訴字第668號判決，提起上訴。本院
判決如下：
    主  文
上訴駁回。
上訴審訴訟費用由上訴人負擔。
    理  由
一、本件上訴人主張：按原判決所示，「台灣區電機電子工業同
    業公會舉辦．．．邀請參加人公司經營企劃部部長等人來台
    主講相關議題，計有4場研討會，每場約70人參加」。惟依
    著名商標須同時具備「商標或標章使用之情況已遍及全國相
    當廣泛範圍」及「商標或標章已為通常或可能接觸其所使用
    相關商品或服務之相當多數大眾所熟知」，上述研討會參加
    之人數不足200人，較之我國2千2百萬人口總數僅為滄海之
    一粟，如何能認定「遍及全國相當廣泛範圍」、「使用相關
    商品或服務之相當多數大眾所熟知」。次按「原申請評定書
    附件11之『日本有名商標集』將據以評定商標選錄為有名商
    標，亦係據以評定商標著名後之結果，自難因該商標選集係
    於2001年出版，即否定據以評定商標先前經長期使用所累積
    之知名度」，惟系爭商標申請時為87年10月27日，該商標集
    不僅非於系爭商標「申請前」作成，且係在該時點後歷經長
    達3年之時間始出版，原判決悖於證據法則，應甚明確。又
    就國內相關消費者是否知悉，被上訴人及參加人自應負舉證
    責任，僅以「人民觀光、商旅經貿往來頻繁，兩地的商品及
    流行資訊交流極為快速與廣泛，以及行動電話等通訊產品及
    服務為當時發展極為快速之熱門產業」之主觀上臆測，論斷
    據以評定商標於「系爭商標申請時」已臻著名，則不啻認為
    只要在日本著名之相關產業商標，不論其在我國是否著名或
    其著名時點，此些事項皆無須任何證明，逕可認定該商標已
    在我國著名？查被上訴人88年3月9日頒制之「著名商標或標
    章認定要點第7點之意旨僅在說明，佐證資料不限於國內之
    資料，若有國外所為之證據資料但可證明我國公眾可知悉者
    ，亦可提出；故待證事實仍為在國內之相關事業或消費者間
    已有知名度之事實甚為顯然，原審法院以據以評定商標在日
    本著名之事實，逕自推論在我國公眾間知名之事實，其關連
    性顯有疑義，並非具有證據能力之證據，此亦導致原為待證
    事實之事項反不必證明，實已本末倒置，有違前要點之意旨
    。又據以評定商標應係證明其於通信業務領域內著名，然股
    票上市之新聞因係披露於財經版面，資訊取得主要為財經人
    事或股票投資人，而非通訊器材或通訊服務之消費族群，且
    就參加人提出之資料觀之，僅有區區三則報導，可見在我國
    並未引起注意，更遑論由此證明具有知名度，原審法院逕認
    可用以證明據以評定商標在相關業者及消費者具有知名度，
    係採用無關連亦即無證據能力之證據，有悖於證據法則。又
    查既然「基於通訊之差異，我國消費者暫無機會同時接觸上
    訴人與參加人之商品與服務」，則二者並無在「行銷管道與
    場所具有共同或關聯」之處，則本無致消費者混淆誤認之可
    能；關於據以評定商標之使用地域限制方面，「評定申請書
    附件13『研討會』資料中第3點結論自認日本之無線通訊自
    成一系統，無法邁入國際市場，顯示據以評定商標使用確有
    其地域限制。」，則縱「西元2000年台灣和信電訊公司與參
    加人公司結盟合作」亦係於系爭商標「申請後」始發生之事
    實，原審法院逕援引此一「申請後」始發生之事實，進而認
    定「申請時」據以評定商標之知名度不受地域之限制，其已
    違反論理法則。又依「至於參加人於2001年1月22日在我國
    國家圖書館期刊論文網路檢索所得之結果顯示，國內討論據
    以評定商標服務或商品之文章，已累計78篇，最早為88年6
    月等，依一般經驗法則，某商標著名後，通常會有大量文章
    加以論述，故這些文章之出現適足以證明據以評定商標在88
    年6月以前，在我國境內已經具有相當知名度。」，若認「
    某商標著名後，通常會有大量文章加以論述」係屬一般經驗
    法則，則須有「據以評定商標有大量文章加以論述」之前提
    ，始能得出「據以評定商標已臻著名」之結論，然依據原申
    請評定書附件15所示，在78篇文章之中，在88年發表者僅有
    7篇，其中最早之發表日期，為88年6月，為原判決所是認，
    則其在88年6月前既未有任何文獻加以討論，不僅無從依此
    等證據認定據以評定商標在系爭商標申請日即87年10月29日
    前在國內已為著名，反而足徵其在國內絲毫未引起注意，否
    則豈有無任何文章加以討論之可能？實則，有關據以評定商
    標之報導，直至89年之後始增至42篇，縱認其為著名，亦應
    係自89年起。原審法院雖揭示依一般經驗法則，得出據以評
    定商標在88年以前為著名之結論，然其推論過程卻不符合論
    理法則，其認事用法，顯有違誤。綜上所陳，原判決就事實
    之認定及適用法律均屬主觀率斷，有判決不適用法規及適用
    法規錯誤之違背法令。為此，請撤銷訴願決定及原處分。
二、參加人則以：(一)、原判決綜合判斷各項事實及證據，包括：
    日本與我國為亞洲地區鄰近國家、兩地的商品及流行資訊交
    流極為快速與廣泛、參加人公司在系爭商標申請註冊當時已
    是日本最大的行動電話公司、參加人曾在商品之推廣及行銷
    廣告上投入大量金錢及費用、參加人於西元1992年即開始使
    用據以評定之「DoCoMo」商標、參加人公司之相關新聞常為
    日本各大報紙新聞報導、參加人公司聘請知名藝人拍攝多支
    電視廣告、台灣報紙亦曾大幅報導參加人股票上市之新聞、
    台灣區電機電子工業同業公會曾邀請參加人公司經營企劃部
    部長等人來台主講相關議題、據以評定之「DoCoMo」商標取
    自參加人公司名稱特取部分，為日文「」之音譯，意
    為「到處都是」，易使人留下深刻印象等等，進而肯認據以
    評定商標在系爭商標申請註冊當時，已符合當時商標法第37
    條第7款所稱之著名商標。惟上訴人卻分別指摘研討會參加
    人數不多、新聞報導數不多等，僅針對單一證據，質疑其證
    據力，忽視原判決係綜合多項事實及證據而為著名性之判斷
    ，其對原判決之理由構成，實有誤解。(二)、87年6月2日至6
    月6日間，由台灣區電機電子工業同業公會舉辦「日本行動
    通信系統與其多媒體網路架構研討會」，邀請參加人公司經
    營企劃部部長等人主講相關議題，可見參加人公司在日本發
    展行動電話等通訊產品及服務之成功經驗，受到我國相關業
    者所重視。而此項研討會，計有4場，每場約70人參加，其
    參加之相關業者人數已不在少數。原判決係綜合多項事實及
    證據，並非單憑該項證據，判斷據以評定商標之著名性。(三)
    、原判決並未將據以評定商標選錄於「日本有名商標集」之
    事實，列為判斷據以評定商標著名性之證據資料，原判決係
    表示：「原申請評定書附件11支『日本有名商標集」將據以
    評定商標選錄為有名商標，亦係據以評定商標著名後之結果
    ，自難因該商標選集係於2001年出版，即否定據以評定商標
    先前長期使用所累積之知名度。」該項判決理由僅在說明該
    商標選集雖係晚於系爭商標申請註冊日出版，惟不得據此否
    定據以評定商標先前長期使用所累積之知名度。上訴人竟指
    摘原判決此項見解違反證據法則，實有違誤。(四)、行政訴訟
    法第176條準用民事訴訟法第278條即規定：事實於法院已顯
    著或為其職務上所已知者，無庸舉證。查「我國與日本地理
    位置相近，人民觀光、商旅經貿往來頻繁，兩地的商品及流
    行資訊交流極為快速與廣泛」乃一般所周知之事實，且「行
    動電話等通訊產品及服務為當時發展極為快速之熱門產業」
    之事實有參加人於原審提出之參證一：「知識獵人，出兵了
    ！興高采烈投資ｅ時代」專文所載：1998到2000年的世界行
    動通訊產業景氣中，．．．日本的大哥大業者NTT DoCoMo．
    ．．等，同步受到世界資金的追逐。」足供證明。原判決前
    開見解符合吾人一般生活經驗及客觀事實，並非其恣意的主
    觀上臆測，上訴人之指摘實不可採。又原判決並非純以前開
    見解，逕認據以評定商標為一著名商標，而係綜合審酌多項
    客觀證據，上訴人曲解原判決對據以評定商標著名性判斷之
    根據，任意指摘原判決違法，顯有違誤。再按系爭商標註冊
    時尚有效之經濟部智慧財產局88年3月9日以（88）智商980
    字第204595號公告之「著名商標或標章認定要點」第3點規
    定：「本法所稱之著名商標或標章，不以在我國註冊者為前
    提，未註冊商標或標章符合本要點規定者，亦適用之。」、
    第7點規定：「商標或標章之使用證據，應有其圖樣及日期
    之標示或得以辨識其使用之圖樣及日期的佐證資料，並不以
    國內為限。但於國外所為之證據資料，仍須以國內相關公眾
    得否知悉為判斷。」，再者，與貿易有關之智慧財產權協定
    （TRIPS）第16條第2項後段亦規定：「決定某一商標是否為
    著名商標，會員應考慮該商標在相關公眾之知名度，包括因
    商標之促銷而在相關會員所取得之知名度。」再鑑於「我國
    與日本地理位置相近，人民觀光、商旅經貿往來頻繁，兩地
    的商品及流行資訊交流極為快速與廣泛」之事實，據以評定
    商標在日本之知名度及參加人提出之日本報紙廣告、電視廣
    告等事證應得作為證明據以評定商標是否符合商標法上所規
    定之著名商標之證據，原判決揀為證據，加以參酌審認，並
    無違誤。(五)、所謂證據能力，係指證據得提出於法庭調查，
    以供作認定事實之用，所應具備之資格；此項資格必須證據
    與待證事實具有自然關聯性，符合法定程式，且未受法律之
    禁止或排除，始能具備。查中國時報87年10月23日「日本Do
    CoMo股票上市行情大好」報導及工商時報87年10月13日「全
    球最大規模IPO顯身手」報導，記載參加人公司股票之上市
    被稱為「本世紀最後的大規模上市」，預期海內外集資可達
    2兆1千3百億日圓，並說明參加人公司股價所以如此高的原
    因係因目前正臨全面多媒體時代，而參加人公司擁有這方面
    高度的技術力及收益性。由此顯見我國新聞媒體相當重視參
    加人公司之動向，相關業者及消費者則經由此類報導而得以
    知悉參加人公司及其所有之「DoCoMo」商標之存在。該等新
    聞報導與據以評定商標是否著名具有關聯性，並無上訴人所
    稱無關聯性之情形。又報紙財經版面並不限於所謂財經人士
    或股票投資人始得閱覽，況且通信產品相關業者及消費者與
    所謂財經人士或股票投資人仍有重疊可能，不得謂該等新聞
    報導係披露於財經版面，通信產品相關業者及消費者即因此
    未接觸該等新聞報導，上訴人之主張，實不可採。(六)、西元
    2000年台灣和信電訊與參加人公司結盟合作，參加人公司提
    供豐富的無線上網發展經驗以及領先全球的第三代行動通訊
    技術與服務，有評定理由書附件16網路搜尋資料足以證明。
    關於參加人公司提供國內廠商「無線上網發展經驗」及「第
    三代行動通訊技術與服務」之能力，無論在系爭商標申請註
    冊前後，應均無不同。況且，日本無線通訊系統是否有其地
    域限制與據以評定商標是否經由各式管道而為國內相關業者
    或消費者所知悉，並無必然關係等語，資為抗辯。
三、原審斟酌全辯論意旨及調查證據之結果，以：(一)系爭註冊第
    878328號「DOCOMO」商標圖樣，與參加人據以評定之「DoCo
    Mo」商標圖樣相較，二者均係由單純之外文「DOCOMO」所構
    成，僅其中之英文字母「O」有大小寫之別，幾乎完全相同
    ，異時異地隔離觀察，客觀上易使一般消費者對其所表彰之
    商品來源或產製主體產生聯想而致混同誤認之虞，應屬構成
    近似之商標，此為兩造所不爭。(二)又參加人日商ＮＴＴ杜可
    莫股份有限公司（NTT DoCoMo,Inc.）係於西元1992年由日
    本電話電報股份有限公司 (NTT)所分出之子公司，經營多樣
    性的通訊業務，業務領域涵蓋行動電話、PHS電話、呼叫器
    、特殊用途電話（船舶與飛行器）、衛星行動通訊及銷售各
    種手機、車用電話與呼叫器，據以評定商標外文「DoCoMo」
    除為其公司名稱特取部分外，早於西元1992年即以之作為商
    標於日本申請註冊，並陸續於我國、法國、德國、北愛爾蘭
    、挪威、西班牙、紐西蘭及澳洲等世界多國申准註冊，廣泛
    使用於其所產製之行動電話、呼叫器、PHS電話等商品及衛
    星通訊等服務，經由多年持續不斷地廣告宣傳促銷，該商標
    所表彰之信譽早已廣為日本相關事業或消費者所普遍認知，
    於87年6月2日至6月6日並曾由台灣區電機電子工業同業公會
    舉辦「日本行動通信系統與其多媒體網路架構研討會」，邀
    請參加人公司經營企劃部部長等人來台主講相關議題，而國
    內知名傳播媒體，例如工商時報、中國時報等，亦相繼報導
    參加人公司及其產品之相關訊息，復經由衛星電視、有線電
    視、網路及於台灣發行之日文雜誌等媒介傳播，再加上我國
    與日本地理位置相近，人民觀光、商旅經貿往來頻繁，兩地
    的商品及流行資訊交流極為快速與廣泛，以及行動電話等通
    訊產品及服務為當時發展極為快速之熱門產業等因素，據以
    評定商標所表彰之信譽及品質，於系爭商標87年10月29日申
    請註冊之前，難謂非廣為國內相關事業或消費者所普遍認知
    ，而達著名之程度，凡此有參加人檢送之公司簡介及相關報
    導、世界多國註冊資料、西元1995、1996年日本報紙廣告、
    西元1996、1997及1998年日本電視廣告資料、西元1992年至
    1998年日本各大報相關報導及統計資料、87年9月23日、10
    月13日國內之工商時報及87年10月23日之中國時報、研討會
    報告摘要、網路搜尋資料等相關書證影本附原處分卷（證物
    袋）可稽。(三)依上開證據資料顯示，參加人曾在商品之推廣
    及行銷廣告上投入大量金錢及費用，例如西元1995年至1996
    年在日本讀賣新聞上刊登47則半版或全版廣告，西元1996年
    營業收入已達1兆2千億日圓以上，1998年更高達2兆6千億日
    圓以上，在系爭商標申請註冊當時已是日本最大的行動電話
    公司，已佔有日本行動電話巿場百分之56點6，至87年9月底
    過去1年來顧客成長1倍，已達2千零70萬人，故參加人公司
    之相關新聞常為日本各大報紙所報導，如西元1992至1998年
    間之朝日新聞及日本多家英文報紙之報導；參加人公司並聘
    請廣末涼子、織田裕二等知名之藝人為其代言，於西元1996
    年至1998年間拍攝多支電視廣告，喜愛該知名藝人之台灣消
    費者當早已經由衛星電視、有線電視、網路或於台灣發行之
    日文雜誌等間接得知據以評定商標之存在。參以日本係科技
    產業先進國家，參加人公司所提供之行動電話等通訊產品及
    服務自會受到國內相關業者及消費者之密切注意，且據以評
    定之「DoCoMo」商標又為參加人公司名稱特取部分，據以評
    定之「DoCoMo」商標於當時應已普遍為國內相關業者及消費
    者所認識。(四)我國報紙亦曾大幅報導參加人股票上巿之新聞
    ，如中國時報87年10月23日「日本DoCoMo股票上巿行情大好
    」報導及工商時報87年10月13日「全球最大規模IPO顯身手
    」報導，報導中記載參加人公司股票之上巿被稱為「本世紀
    最後的大規模上巿」，預期海內外集資可達2兆1千3百億日
    圓，並說明參加人公司股價所以如此高的原因係目前正臨全
    面多媒體時代，而參加人公司擁有這方面高度的技術力及收
    益性。由此可見我國新聞媒體相當重視參加人公司之動向，
    相關業界及消費者則經由此類報導而得以知悉參加人公司及
    其所有之「DoCoMo」商標之存在。另於87年6月2日至6月6日
    曾由台灣區電機電子工業同業公會舉辦「日本行動通信系統
    與其多媒體網路架構研討會」，邀請參加人公司經營企劃部
    部長等人來台主講相關議題，計有4場研討會，每場約70人
    參加，可見參加人公司在日本發展行動電話等通訊產品及服
    務之成功經驗，受到我國相關業者所重視。參諸據以評定之
    「DoCoMo」商標取自參加人公司名稱特取部分，為日文「
    」之音譯，意為「到處都是」，易使人留下深刻印象。
    綜合上開各項事實及證據，台灣地區之相關業者及消費者在
    系爭商標申請註冊當時應已普遍知悉據以評定商標之存在，
    故據以評定商標應符合前揭商標法第37條第7款所稱之著名
    商標。(五)至於參加人於2002年1月22日在我國國家圖書館期
    刊論文網路檢索所得之結果顯示，國內討論據以評定商標服
    務或商品之文章，已累計78篇，最早為88年6月等情，依一
    般經驗法則，某商標著名後，通常會有大量文章加以論述，
    故這些文章之出現適足以證明據以評定商標在88年6月以前
    ，在我國境內已經具有相當知名度。又原申請評定書附件11
    之「日本有名商標集」將據以評定商標選錄為有名商標，亦
    係據以評定商標著名後之結果，自難因該商標選集係於2001
    年出版，即否定據以評定商標先前經長期使用所累積之知名
    度。另上訴人主張系爭商標之申請、註冊及使用均早於參加
    人之「DoCoMo」商標在我國申請註冊之時間云云，惟查系爭
    商標註冊時商標法第37條第7款所稱之著名商標或標章，不
    以在我國註冊者為前提。參加人既早於西元1992年即開始使
    用「DoCoMo」商標而臻著名，則雖其所有之我國註冊第1587
    16號「DoCoMo」商標註冊日期晚於系爭商標，惟其仍得據以
    評定系爭商標有前揭商標法第37條第7款規定之適用。(六)兩
    造商標既然幾乎完全相同，據以評定之「DoCoMo」商標又取
    自參加人公司名稱特取部分，為日文「」之音譯，極
    易與參加人公司產生聯想，且據以評定之「DoCoMo」商標使
    用於參加人提供之各項通訊服務，及產製之行動電話，系爭
    商標則指定使用於電話機、答錄機、傳真機、對講機、電子
    交換機、無線電話機、電傳打字機、無線電呼叫器等商品，
    二者在用途、功能、行銷管道與場所、買受人、原材料、產
    製者或其他因素上具有共同或關聯之處，依一般社會通念及
    巿場交易情形，自易使一般商品購買人誤認系爭商標商品出
    自參加人公司或與參加人公司有關聯之來源。(七)至於上訴人
    主張評定申請書附件13「研討會」資料中第3點結論自認日
    本之無線通訊自成一系統，無法邁入國際巿場，顯示據以評
    定商標之使用確有其地域限制云云，惟查，西元2000年台灣
    和信電訊公司與參加人公司結盟合作，由參加人公司提供其
    無線上網發展經驗以及領先全球的第三代行動通訊技術與服
    務，有評定申請書附件16網路搜尋資料可稽，足見參加人公
    司之技術與服務得應用於其他國家，上訴人之主張實不可採
    。且縱使基於通訊系統之差異，我國消費者暫無機會同時接
    觸上訴人與參加人之商品或服務，但據以評定商標之商品或
    服務，仍可能透過各種媒體之傳播，為我國境內相關事業或
    消費者所知悉，並因系爭商標商品之行銷，而使渠等誤會兩
    者係出於同源（以為系爭商標商品係參加人公司為開拓國際
    市場所產製之商品）或其來源有所關聯（以為上訴人公司係
    參加人公司在台灣投資設立或為其他形式之關係企業），故
    被上訴人認系爭商標之申請註冊，因與據以評定商標近似，
    而有致公眾混淆誤認之虞，並無違誤。因而將訴願決定及原
    處分維持，並駁回上訴人在原審之訴。
四、本院按商標圖樣「相同或近似於他人著名之商標或標章，有
    致公眾混淆誤認之虞者」，不得申請註冊，為系爭商標註冊
    時商標法第37條第7款所明定。而衡酌商標圖樣是否近似，
    以具有普通知識經驗之購買人，於購買時施以普通所用之注
    意，有無混同誤認之虞判斷之，同法施行細則第15條第1項
    定有明文。又所稱著名之商標或標章，指有客觀證據足以認
    定該商標或標章已廣為相關事業或消費者所普遍認知者。復
    為同法施行細則第31條第1項所明定。而所謂「有致公眾混
    淆誤認之虞者」，係指有使一般消費者對該申請註冊商標或
    標章所表彰之商品、服務來源或產製、營業主體與該著名商
    標或標章所表彰者產生混淆誤信之虞而言，其認定應綜合該
    著名商標之著名程度、商標圖樣近似程度、商標圖樣是否具
    有創意、商標所指定使用商品之相關及類似程度（關連性）
    、商品銷售網路或販賣陳列之處所、購買人對商品種類、價
    格及其性質之注意程度，及二商標各自使用情形等因素判斷
    之。故本款之適用不須與著名之商標或標章所表彰之商品、
    服務同一或類似，該著名商標亦不以已經在國內外註冊為必
    要，只要相同或近似於他人先行使用之著名商標或標章，且
    有致公眾混淆誤認之虞，即足當之。本件上訴人之前手台灣
    綠葉貿易股份有限公司於87年10月29日以「DOCOMO」商標，
    指定使用於當時商標法施行細則第49條所定商品及服務分類
    表第9類之電話機、答錄機、傳真機、對講機、電子交換機
    、無線電話機、電傳打字機、無線電呼叫器等商品，向被上
    訴人申請註冊，經該局准列為註冊第878328號商標（如附圖
    一，下稱系爭商標），迨90年9月28日申請移轉予上訴人。
    嗣參加人日商ＮＴＴ杜可莫股份有限公司以系爭商標有違註
    冊時商標法第37條第7、14款之規定，檢據如附圖二之商標
    （下稱據以評定商標），對之申請評定，經被上訴人審查，
    依前揭商標法第37條第7款之規定，以91年9月17日中台評字
    第Ｈ910111號商標評定書為系爭商標之註冊應為無效之處分
    。上訴人不服，循序提起本件行政訴訟。原判決認系爭註冊
    第878328號「DOCOMO」商標圖樣，與參加人據以評定之「Do
    CoMo」商標圖樣相較，二者均係由單純之外文「DOCOMO」所
    構成，除其中之英文字母「o」有大小寫之別外，幾乎完全
    相同，異時異地隔離觀察，客觀上易使一般消費者對其所表
    彰之商品來源或產製主體產生聯想而致混同誤認之虞，應屬
    構成近似之商標，此為兩造所不爭。據以評定商標所表彰之
    信譽及品質，於系爭商標87年10月29日申請註冊之前，已廣
    為國內相關事業或消費者所普遍認知，而達著名之程度，有
    參加人檢送之公司簡介及相關報導等資料附原處分卷可稽。
    台灣地區之相關業者及消費者在系爭商標申請註冊當時應已
    普遍知悉據以評定商標之存在，故據以評定商標應符合上揭
    商標法第37條第7款所稱之著名商標。兩造商標既然幾乎完
    全相同，系爭商標又指定使用於電話機等商品，則在用途、
    功能、行銷管道與場所、買受人、原材料、產製者或其他因
    素上，二者均是有共同或關聯之處，依一般社會通念及市場
    交易情形，自易使一般商品購買人誤認系爭商標商品出自參
    加人公司或與參加人公司有關聯之來源。是被上訴人以系爭
    商標之申請註冊有上揭法條規定之適用，而為評定系爭商標
    之註冊應為無效之處分，訴願決定予以維持，均無不合，因
    而併予維持，並駁回上訴人在原審之訴，經核於法並無違誤
    。上訴意旨略稱：「原判決認據以評定商標於系爭商標於87
    年10月29日申請註冊當時已廣為我國相關消費者所知悉」乙
    節，為違反證據法則之違誤。又原判決引用申請後發生之事
    實，進而認定申請時據以評定商標之知名度不受地域之限制
    ，違反論理法則云云，惟查原判決綜合多項事實及證據，判
    斷據以評定商標之著名性，而為上訴人敗訴之判決，於法既
    無違誤，上訴意旨僅就原審取捨證據，認定事實之職權行使
    ，任意指摘其為不當，自無可採，其據以聲明廢棄原判決，
    難謂有理由，應予駁回。
據上論結，本件上訴為無理由，爰依行政訴訟法第255條第1項、
第98條第3項前段，判決如主文。
中    華    民    國    95    年    1     月    12    日
                  第一庭審判長法  官  葉  振  權
                              法  官  鍾  耀  光
                              法  官  陳  秀  美
                              法  官  劉  鑫  楨
                              法  官  梁  松  雄
以  上  正  本  證  明  與  原  本  無  異
中    華    民    國    95    年    1     月    12    日
                              書記官  郭  育  玎


司法院資訊處製作；財團法人民間司法改革基金會備份。
